【裁判字號】    97,訴,929
【裁判日期】    970930
【裁判案由】    偽造文書等
【裁判全文】
臺灣桃園地方法院刑事判決               97年度訴字第929號
公  訴  人  臺灣桃園地方法院檢察署檢察官
被      告  甲○○
                    （現於臺灣桃園看守所龍潭女所羈押中）
上列被告因偽造文書等案件，經檢察官提起公訴（97度偵字第16
334 號），因被告於準備程序中自白犯罪，經本院合議庭裁定本
件改由受命法官獨任進行簡式審判程序，茲判決如下：
    主  文
甲○○共同行使偽造私文書，足以生損害於公眾及他人，處有期
徒刑肆月，如易科罰金，以新臺幣壹仟元折算壹日。編號000
0000000入境登記表及出境登記表上偽造之「花田秀子」
署名共貳枚、扣案偽造之ＴＧ0000000號「花田秀子」日
本護照壹本沒收。
    事  實
一、甲○○係大陸地區人民，明知未經許可不得入境中華民國，
    竟為能來臺非法工作賺錢，與真實姓名年籍不詳之大陸籍成
    年女子「黃麗真」，共同基於行使偽造護照、行使偽造私文
    書及未經許可入境臺灣地區之犯意聯絡，於民國97年7 月初
    某日，在大陸地區境內之深圳，由甲○○提供個人照片及人
    民幣700 元之代價，委由「黃麗真」偽造貼有甲○○之照片
    、姓名分別為「HANADA HIDEKO （花田秀子）」、編號為TG
    0000000 號之日本護照1 本及由「黃麗真」偽造「花田秀子
    」之我國入出境登記表1 份（編號為0000000000號，含偽造
    之「花田秀子」署名共2 枚，入境登記表、出境登記表為1
    式2 聯，第1 聯入境登記表，書寫1 次即複寫至第2 聯出境
    登記表，至公訴意旨誤以為係甲○○所為，容有誤會），並
    於97年7 月21日在香港機場內，由「黃麗真」交付上開偽造
    之「花田秀子」日本護照及已填寫個人資料並署名為「花田
    秀子」之偽造入出境登記表私文書予甲○○（以上係於我國
    境外所為，不適用我國刑法處罰），甲○○隨即持上開偽造
    之日本護照、入出境登記表，自香港搭乘長榮航空公司KA－
    480 號班機於同日下午3 時30分許抵達臺灣桃園國際機場而
    未經許可入國，並由甲○○將偽造之「花田秀子」入出境登
    記表私文書1 份及上揭偽造之「花田秀子」日本護照一同交
    予我國海關人員查驗而加以行使，足以生損害於內政部入出
    國及移民署入出境業務管理之正確性及「花田秀子」。嗣為
    查驗人員察覺甲○○所使用之日本護照有異，經檢查發現係
    偽造之護照，始悉上情，並當場扣得甲○○所持用之偽造日
    本護照1 本及偽造之入出境登記表1 份。
二、案經內政部入出國及移民署國境事務大隊移請臺灣桃園地方
    法院檢察署檢察官偵查起訴。
    理  由
一、按除被告所犯為死刑、無期徒刑、最輕本刑為三年以上有期
    徒刑之罪或高等法院管轄第一審案件者外，於第一次審判期
    日前之準備程序進行中，被告先就被訴事實為有罪之陳述時
    ，審判長得告知被告簡式審判程序之旨，並聽取當事人、代
    理人、辯護人及輔佐人之意見後，裁定進行簡式審判程序，
    刑事訴訟法第273 條之1 第1 項定有明文。經核本件被告甲
    ○○所犯係死刑、無期徒刑、最輕本刑為三年以上有期徒刑
    以外之罪，其於準備程序中就被訴事實為有罪之陳述，經法
    官告知簡式審判程序之旨，並聽取公訴人、被告之意見後，
    本院爰依首揭規定，合議裁定由受命法官獨任進行簡式審判
    程序，合先敘明。
二、上開犯罪事實，業據被告甲○○迭於警詢、偵查及本院審理
    中均坦承不諱，復有偽造之「HANADA HIDEKO （花田秀子）
    」日本護照1 本（編號為TG0000000 號）、偽造「花田秀子
    」之我國入出境登記表1 份（編號為0000000000號，含偽造
    之「花田秀子」署名共2 枚，入境登記表、出境登記表為1
    式2 聯，第1 聯入境登記表，書寫1 次即複寫至第2 聯出境
    登記表）、被告甲○○之大陸護照影本1 份、入出國及移民
    署國境事務大隊鑑識調查隊鑑驗書1 份、旅客入出境記錄查
    詢、航班資料及登記證影本等資料在卷可證，足認被告甲○
    ○之自白與事實相符。綜上所述，被告甲○○行使偽造特種
    文書、行使偽造私文書，足以生損害於內政部入出國及移民
    署入出境業務管理之正確性及「花田秀子」，及被告甲○○
    未經許可入境中華民國等犯行明確，應依法論科。
三、按行為後法律有變更者，適用行為時之法律，但行為後之法
    律有利於行為人者，適用最有利於行為人之法律，刑法第2
    條第1 項定有明文，而入出國及移民法於96年12月26日總統
    華總一義字第09600174091 號令修正公布全文97條，於97年
    年7 月22日行政院院臺治字第0970029826號令定自97年8 月
    1 日起施行，而修正前入出國及移民法第54條之罪經修正後
    移列至第74條，並將「未經許可入出國」修正為「未經許可
    入國」，但該條之刑度則未予變動，故被告甲○○行為後之
    入出國及移民法相關規定並未更有利於被告甲○○，仍應適
    用其行為時即修正前之入出國及移民法第54條。核被告甲○
    ○所為，係犯修正前之入出國及移民法第54條未經許可入國
    罪、刑法第216 條、第212 條行使偽造護照罪、刑法第216
    條、第210 條行使偽造私文書罪（雖公訴意旨認有關入境登
    記表部分係被告甲○○所填載，然被告供述係「黃麗真」填
    妥放在偽造護照內一併交付等情，故被告甲○○偽造護照、
    偽造入出境登記表私文書部分均係在我國境外所為，爰不予
    論列）。被告甲○○與「黃麗真」之成年女子就上開犯行具
    有犯意聯絡及行為分擔，為共同正犯，被告甲○○係以入境
    之一行為時同時觸犯行使偽造護照、行使偽造私文書及未經
    許可入國等罪，為想像競合犯，應依刑法第55條規定，從一
    重之行使偽造私文書罪處斷，檢察官於起訴書中認為未經許
    可入國罪與行使偽造私文書罪為數罪併罰，容有誤會。爰審
    酌被告甲○○為能進入臺灣地區非法工作而為上開犯行之目
    的、動機及犯罪手段，對我國入出境管理所生之危害及被告
    平日素行、智識程度，犯後坦承犯行態度良好等一切情狀，
    量處如主文所示之刑，並諭知易科罰金之折算標準。末查，
    被告甲○○偽造之入境登記表既已交付我國查驗人員，而出
    境登記表依一般情形，係外國人於入境時交付我國查驗人員
    蓋入境日期章後，交還外國人持有，待出境時再交付我國查
    驗人員，故均不屬被告甲○○所有之物，惟上開入境登記表
    、出境登記表偽造之署名部分，仍應依刑法第219 條規定諭
    知沒收，至於扣案偽造之「花田秀子」日本護照各1 本，為
    被告甲○○所有，亦係犯罪所用之物，應依刑法第38條第1
    項第2 款諭知沒收。
據上論斷，應依刑事訴訟法第299 條第1 項前段、第273 條之1
第1 項，修正前入出國及移民法第54條、刑法第11條前段、第2
條第1 項前段、第28條、第216 條、第210 條、第212 條、第55
條、第219 條、第38條第1 項第2 款，刑法施行法第1 條之1 第
1 項、第2 項前段，判決如主文。
本案經檢察官翁偉玲到庭執行職務。
中    華    民    國    97    年    9     月    30    日
                  刑事第七庭    法  官   連雅婷
以上正本證明與原本無異。
如不服本判決，應於判決送達後10日內向本院提出上訴狀（應附
繕本），其未敘述上訴理由者，應於上訴期間屆滿後20日內補提
理由書狀於本院，上訴於臺灣高等法院。
                                書記官   張尹嫚
中    華    民    國    97    年    9     月    30    日
附錄法條：
入出國及移民法第 74 條
未經許可入國或受禁止出國處分而出國者，處三年以下有期徒刑
、拘役或科或併科新臺幣九萬元以下罰金。
中華民國刑法第216條（行使偽造變造或登載不實之文書罪）
行使第 210 條至第 215 條之文書者，依偽造、變造文書或登載
不實事項或使登載不實事項之規定處斷。
中華民國刑法第210條（偽造變造私文書罪）
偽造、變造私文書，足以生損害於公眾或他人者，處5 年以下有
期徒刑。
中華民國刑法第212條（偽造變造特種文書罪）
偽造、變造護照、旅券、免許證、特許證及關於品行、能力服務
或其他相類之證書、介紹書，足以生損害於公眾或他人者，處1
年以下有期徒刑、拘役或3 百元以下罰金。


司法院資訊處製作；財團法人民間司法改革基金會備份。
